臺灣屏東地方法院刑事判決　　　　　　　 100年度易字第56號
公　訴　人　臺灣屏東地方法院檢察署檢察官
被　　　告　張清華
上列被告因竊盜案件，經檢察官提起公訴（99年度偵字第10308
號），被告於準備程序中，就被訴事實為有罪之陳述，本院告知
其簡式審判程序之旨，聽取當事人意見後，裁定由受命法官獨任
依簡式審判程序審理，茲判決如下：
    主  文
張清華犯攜帶兇器竊盜未遂罪，累犯，處有期徒刑捌月，扣案之
尖嘴鉗壹支、美工刀壹支及腳踏釘支均沒收。
    事  實
一、張清華前因竊盜案件，經本院以95年度易字第114 號判決判
    處有期徒刑1 年6 月，嗣經減刑，於民國96年7 月16日執行
    完畢。詎猶不知悔改，意圖為自己不法之所有，基於竊盜之
    犯意，於99年11月1 日晚上9 時許，在屏東縣滿州鄉○○路
    11號前，持客觀上足供兇器使用之尖嘴鉗1 支、美工刀1 支
    及腳踏釘3 支，以上開腳踏釘攀爬臺灣電力公司（下稱臺電
    公司）架設於該路段上之九棚高分編號82A1號至編號82A4號
    之電線桿，並以上開尖嘴鉗、美工刀剪斷電線之方式，竊取
    臺電公司供作供電使用之電線（所涉毀損他人物品犯行，未
    據告訴），惟於同日晚上11時30分許，為尤進富持探照燈發
    覺，張清華遂騎乘機車逃逸而不遂。嗣經警方據報循線追查
    ，並扣得上開尖嘴鉗1 支、美工刀1 支及腳踏釘3 支，而悉
    上情。
二、案經屏東縣警察局恆春分局報告臺灣屏東地方法院檢察署檢
    察官偵查起訴。
    理  由
一、上開犯罪事實，業經被告張清華於本院審理時坦承不諱，核
    與證人即目擊者尤進富於警詢時所證其持探照燈發覺被告之
    情，及證人即臺電公司屏東區營業處滿州服務所所長龔永源
    於警詢時所證遭竊財物之情節，互核相符，並有贓物認領保
    管單1 份及照片18張在卷可稽，復有扣案之尖嘴鉗1 支、美
    工刀1 支及腳踏釘3 支可資佐證，足認被告自白與事實相符
    。本案事證明確，被告犯行洵堪認定，應依法論科。
二、按被告行為後，如附表所示之刑法第321 條第1 項第3 款已
    於100 年1 月26日修正公布，於100 年1 月28日施行，茲依
    規範行為後法律變更所生新舊法律比較適用之準據法即刑法
    第2 條第1 項之規定，為「從舊從輕」之比較（詳如附表所
    示），因行為後之法律之法定刑較重，並未對其較有利，故
    應適用行為時即修正前之規定論處。
三、按刑法第321 條第1 項第3 款所稱兇器，其種類並無限制，
    凡客觀上足對人之生命、身體、安全構成威脅，具有危險性
    之兇器均屬之，且祇須行竊時攜帶此種具有危險性之兇器為
    已足，並不以攜帶之初有行兇之意圖為必要（最高法院79年
    臺上字第5253號判例要旨參照），被告用以行竊之尖嘴鉗1
    支、美工刀1 支及腳踏釘3 支，為金屬材質，或質地堅硬，
    或外觀尖銳，持之揮擊自足以對人之生命、身體造成威脅，
    顯為具有危險性之兇器；又臺電公司係應一般需用供給電能
    之事業經營之人，為電業經營者，被告於上開時、地所欲竊
    取之電線，係臺電公司所架設於電線桿上之電纜線，係供傳
    輸電力之用，屬電業法所稱之電線。是核被告所為，係違反
    電業法第105 條之規定，應依行為時刑法第321 條第2 項、
    第1 項第3 款之攜帶兇器竊盜未遂罪處斷。檢察官固認被告
    竊盜電線之犯行已達既遂之程度云云，惟被告於本院審理時
    自承其因遭人持探照燈照射，遂騎乘機車逃逸，而無將電線
    帶走等語（見本院卷第20頁背面），與證人尤進富於警詢時
    所證現場有好幾條電線掉落於地上等語（見警卷第11頁背面
    ），及證人即員警劉銘和所陳稱上開電線因被告來不及搬走
    ，故仍遺留在現場等語相符，有本院公務電話紀錄1 份在卷
    可證（見本院卷第22、23頁），足證被告於剪斷電線後，尚
    未將該電線移入自己權利支配之下（最高法院17年上字第50
    9 號判例意旨參照），應屬未遂，檢察官上開認定，容有未
    洽，惟既遂、未遂為犯罪之樣態，不涉及罪名之變更，自毋
    庸變更起訴法條（最高法院96年度臺上字第5365號判決意旨
    參照），附此敘明。又被告有如事實欄所示之前案紀錄，於
    96年7 月16日執行完畢乙節，有臺灣高等法院被告前案紀錄
    表1 份存卷可參，其於有期徒刑執行完畢後5 年內，故意再
    犯本件有期徒刑以上之罪，為累犯，應依刑法第47條第1 項
    之規定，加重其刑。被告已著手於竊盜行為之實行，未竊得
    財物即為民眾發覺而逃逸，為未遂犯，茲依刑法第25條第2
    項之規定，按既遂犯之刑減輕之，並依法先加後減之。另被
    告於本院審理時固辯稱其有自首云云（見本院卷第20頁背面
    ），惟證人尤進富於發覺電線遭剪斷後，即報警處理，並告
    知警方其懷疑係被告所為之情，業經證人尤進富於警詢時證
    述明確（見警卷第11頁背面、第12頁），並有本院公務電話
    紀錄1 份附卷可憑（見本院卷第22、23頁），可見警方已依
    確切之根據，合理懷疑被告為犯罪行為人（最高法院92年度
    臺上字第3321號判決要旨參照），自與刑法第62條前段「對
    於未發覺之罪自首」要件相違，尚難據以減輕其刑，被告上
    開所辯，並無理由。爰審酌被告年輕力壯，不思正途賺取金
    錢，竟著手竊取臺電公司所有而提供公眾用電使用之電線，
    損及公眾用電權益，對被害人造成損害非微，所為非是，惟
    事後坦承犯行，態度尚可，暨其犯罪之動機、目的、手段、
    素行等一切情狀，量處如主文所示之刑。扣案之尖嘴鉗1 支
    、美工刀1 支及腳踏釘3 支，為被告所有供犯本案所用之物
    ，業據其供承在卷（見本院卷第20頁背面），茲依刑法第38
    條第1 項第2 款之規定，均予以沒收。至扣案之小刀1 支，
    無證據證明為被告供犯本案犯行所用或預備之物，復非違禁
    物，故不併予沒收，附此說明。
據上論斷，應依刑事訴訟法第273 條之1 第1 項、第284 條之1
、第299 條第1 項前段，電業法第105 條，刑法第11條前段、第
2 條第1 項前段、第47條第1 項、第25條第2 項、第38條第1 項
第2 款，行為時刑法第321 條第2 項、第1 項第3 款，判決如主
文。
本案經檢察官潘國威到庭執行職務。
中    華    民    國   100    年    3     月    3     日
                  刑事第三庭    法  官  許嘉仁
以上正本證明與原本無異。
如不服本判決應於收受判決後10日內向本院提出上訴書狀，並
應敘述具體理由；其未敘述上訴理由者，應於上訴期間屆滿後
20日內向本院補提理由書（均須按他造當事人之人數附繕本）
「切勿逕送上級法院」。
中    華    民    國   100    年    3     月    3     日
                                書記官  劉淑蓉
附錄本案論罪科刑之法條：
電業法第105 條、行為時中華民國刑法第321 條第2 項、第1 項
第3 款
電業法第105條
（罰則（一）----供電設備之竊盜或損壞）
竊盜或損壞電桿、電線、變壓器或其他供電設備者，依刑法之規
定從重處斷。
行為時中華民國刑法第321條
（加重竊盜罪）
犯竊盜罪而有左列情形之一者，處 6 月以上、 5 年以下有期徒
刑：
一  於夜間侵入住宅或有人居住之建築物、船艦或隱匿其內而犯
    之者。
二  毀越門扇、牆垣或其他安全設備而犯之者。
三  攜帶兇器而犯之者。
四  結夥三人以上而犯之者。
五  乘火災、水災或其他災害之際而犯之者。
六  在車站或埠頭而犯之者。
前項之未遂犯罰之。
附表：
┌──────┬───────────┬───────────┬────────────┐
│相關法律規定│行為時（修正前）之規定│裁判時（修正後）之規定│本案具體適用後之比較結果│
├──────┼───────────┼───────────┼────────────┤
│刑法第321 條│犯竊盜罪而有左列情形之│犯竊盜罪而有下列情形之│修正後之法定刑增訂「得併│
│第1 項第3 款│一者，處6 月以上、5 年│一者，處6 月以上、5 年│科新臺幣10萬元以下罰金」│
│            │以下有期徒刑：        │以下有期徒刑，得併科新│，以行為時之規定較有利於│
│            │三、攜帶兇器而犯之者。│臺幣10萬元以下罰金：  │被告。                  │
│            │                      │三、攜帶兇器而犯之者。│                        │
└──────┴───────────┴───────────┴────────────┘